Minutes et répertoires du notaire Philippe II COTHEREAU, janvier 1578 - 21 octobre 1613 (étude XXIX)
Archives nationales
Minutes et répertoires du notaire Philippe II COTHEREAU (étude XXIX)
janvier 1578 - 21 octobre 1613
MC/ET/XXIX/62 - MC/ET/XXIX/132
Etude XXIX; Cothereau, Philippe II
Archives nationales de France
Minutes et répertoires: la loi 2008-696 du 15 juillet 2008 relative aux archives a fixé à 75 ans à compter de la date de l'acte, ou à 25 ans à compter de la date du décès de l'intéressé si ce délai est plus bref, le délai de communication des minutes et répertoires des notaires; ce délai est porté à 100 ans à compter de la date de l'acte si le document se rapporte à un mineur (code du Patrimoine, articles L213-2, 4e d et 5e).
Autres documents de l'étude (dossiers de clients, comptabilité...): s'agissant d'archives privées, ces documents sont communicables selon les modalités fixées par le déposant ou le donateur.
Certains documents ne sont pas accessibles en raison de leur mauvais état de conservation.
Versement
Attention: ce notaire n'a pas laissé de répertoire pour son activité dans l'étude XXIX
Accès aux instruments de recherche de tous les notaires de l’étude XXIX
Archives de l'étude XXIX
- Minutes de Philippe II COTHEREAU, janvier 1578 - décembre 1613; MC/ET/XXIX/62 - MC/ET/XXIX/132
  - Minutes. 1578, juillet - 1578, décembre, juillet 1578 - décembre 1578; MC/ET/XXIX/62; registre
    Informations complémentaires:
    'l'année de l'establissement du compte à escus', par Antoine Fortin, en partie signé par Philippe Cothereau..
    Informations concernant le classement:
    Le niveau inférieur de description, quand il existe, correspond aux minutes d'actes. Toutes les minutes ne sont pas forcément décrites une à une. Les descriptions de ces minutes sont plus ou moins détaillées.
  - Minutes. 1578, janvier - 1578, juin, janvier 1578 - juin 1578; MC/ET/XXIX/69; registre
    Table en tête.
    - Contrat de mariage entre François Louis d'Agoult, gentilhomme ordinaire de la chambre du roi, capitaine de cinquante hommes d'armes de ses ordonnances, et Chrétienne d'Aguerre, veuve d'un sire de Créqui, prince de Poix., 27 avril 1578; MC/ET/XXIX/69
      Origine de l'information:
      La pratique des contrats de mariage chez les notaires au Chatelet de Paris de 1578 à 1583 [476 actes], par Claudine Renou-Fages, thèse de l'Ecole des Chartes, dactyl. 1973 (voir contexte dans le Plan d’orientation général - Notaires de Paris, guides thématiques du Minutier).
      Date de création de la notice: 2004
      contrat de mariage; Agoult, Louis d'; Aguerre, Chrestienne d'
    - Contrat de mariage entre Simon David, demeurant à Paris, orphelin de père, fils d'un foulon de draps qui demeurait près de Rouen, compagnon savetier, et Nicole Le Put, 20 ans et plus, orpheline de père, fille d'un drapier qui demeurait en Champagne, assistée de sa maîtresse (au nom de sa mère et selon les missives qu'elle en a reçues)., 30 avril 1578; MC/ET/XXIX/69
      contrat de mariage; Rouen (Seine-Maritime); David, Symon; Le Put, Nicolle; tisserand; bottier
    - Contrat de mariage entre Jean Guillier, maître teinturier en toile, fil, laine et soie, et Claude Dupron, veuve d'un maître gantier, assistée de sa mère., 5 mai 1578; MC/ET/XXIX/69
      contrat de mariage; Guillier, Jean; Dupron, Claude; teinturier blanchisseur; maroquinier; fabricant d'accessoires vestimentaires
    - Contrat de mariage entre Antoine Carre, maître bodeur, et Jeanne Dandains, demeurant à Paris, rue de la Calandre,assistée de sa mère et de son père, maître brodeur à Paris., 29 mai 1578; MC/ET/XXIX/69
      contrat de mariage; Calandre (rue de la); Carre, Antoine; Dandains, Jeanne
  - Minutes. 1579, janvier - 1579, juin, janvier 1579 - juin 1579; MC/ET/XXIX/70; registre
    - Contrat de mariage entre Pierre Preaulx, archer des ordonnances du roi sous la charge du prévôt ordonné à Monseigneur de Bellegarde, maréchal de France, et Henriette Aulbin, orpheline de père, veuve d'un marchand bourgeois de Paris., 31 janvier 1578; MC/ET/XXIX/70
      Enregistrement dans les registres de l'insinuation du Châtelet de Paris: Y120, fol.313, jeudi 14 mai 1579
      contrat de mariage; Preaulx, Pierre; Aulbin, Henriette; commerçant
    - Contrat de mariage entre Jacques Dellaulnay, marchand,demeurant à Paris, orphelin de père, fils d'un marchand qui demeurait à Tournai et Catherine de Bray, assistée de sa mère et de son père, seigneur de Montsivry, bourgeois de Paris., 8 mars 1578; MC/ET/XXIX/70
      contrat de mariage; Dellaulnay, Jacques; Bray, Catherine de; commerçant
    - Contrat de mariage entre Christofle Guillier, maître teinturier en toile, fil, laine et soie et Louise Barthou, demeurant à Paris, assistée de sa mère et de son père, maître tapissier et oublieur., 10 mars 1579; MC/ET/XXIX/70
      contrat de mariage; Guillier, Christofle; Barthou, Louise; teinturier blanchisseur; tapissier
    - Contrat de mariage entre Guillaume de Corbie, demeurant à Paris, orphelin de mère, compagnon orfèvre, et Lucienne Bonnery, orpheline de père, fille d'un maître fripier à Paris, assistée de sa soeur., 30 avril 1579; MC/ET/XXIX/70
      contrat de mariage; Corbye, Guilleaume de; Bonnery, Lucienne; orfèvre; brocanteur
    - Contrat de mariage entre Pierre Pigeart le Jeune, demeurant à Paris, pont aux Changeurs, marchand maître orfèvre, fils d'un marchand, et Catherine Duchemyn, assistée de sa mère et de son père, marchand drapier., 24 mai 1579; MC/ET/XXIX/70
      marchand maître orfèvre; marchand; marchand drapier
      contrat de mariage; Change (pont au); Pigeart, Pierre; Duchemyn, Catherine
    - Contrat de mariage entre Nicolas Philipot, demeurant à Paris, Marché neuf de l'Herberie en la Cité, né à Fontenay-en-France, maître gantier, et Marye Najot, demeurant à Paris, place aux Veaux, assistée de sa mère et de son père, maître orfèvre., 28 juin 1579; MC/ET/XXIX/70
      contrat de mariage; Veaux (place aux); Philipot, Nicolas; maroquinier; fabricant d'accessoires vestimentaires; orfèvre
  - Minutes. 1580, janvier - 1580, 28 novembre, janvier 1580 - 28 novembre 1580; MC/ET/XXIX/71; registre
    Table en tête, plus 1 acte du 9 septembre et 1 acte du 28 novembre, signatures des parties. Aprés la table on lit: 'au lecteur sur la theorique, ce livre que tu vois, enseigne les mystères, les secrets plus cachez et le droict des nottaires, esternisant leur nom, leur plume et leur bureau. A eux et à l'auteheur est commune la gloire, car tant que (de) leur art durera la mémoire, tout autant durere le nom de Cothereau. Cothereau, petit-fils, XX novembre MVIcXXXII', 414 feuillets.
    - Contrat de mariage entre Jean Dolle, demeurant rue Saint-Denis, marchandn et Catherine Damyen, demeurant rue Saint-Denis, veuve d'un menuisier., 1er janvier 1580 - 1580; MC/ET/XXIX/71
      contrat de mariage; Saint-Denis (rue); Dolle, Jean; Damyen, Catherine; commerçant; menuisier
    - Contrat de mariage entre Louis Isore, demeurant rue de la Coutellerie, usant de ses droits, maître pourpointier et Elisabeth Laurens, demeurant devant la Croix-Sainte-Catherine, fille d'un maître tapissier, assistée de sa mère et son beau-père, maître tondeur de draps aux grandes forces., 6 janvier 1580; MC/ET/XXIX/71
      contrat de mariage; Coutellerie (rue de la); Isore, Louis; Laurens, Elisabeth; tapissier
    - Contrat de mariage entre Guillaume Flamichon, demeurant à Paris, rue de la Saveterie (chez son maître), né à Moussy-Barjort, près de Meulan, savetier et Antoinette Mirebeau, mineure, orpheline de père, fille d'un vigneron qui demeurait à Montmorency, assistée de son oncle tuteur et curateur, maçon., 10 janvier 1580; MC/ET/XXIX/71
      contrat de mariage; Savaterie (rue de la); Montmorency (Val-d'Oise); Flamichon, Guillaume; Mirebeau, Antoinette; bottier; viticulteur; maçon
    - Contrat de mariage entre Julien Thomas, maître peignier et tabletier, orphelin de père, fils d'un maître peignier et tabletier, assisté de sa mère, et Michelle Thiffaine, fille d'un vigneron demeurant à Viarmes, belle-fille d'un maréchal demeurant à Viarmes, assistée de sa mère., 2 février 1580; MC/ET/XXIX/71
      contrat de mariage; Viarmes (Val-d'Oise); Thomas, Jullien; Thiffaine, Michelle; tabletier; viticulteur; maréchal-ferrant
    - Accord entre Amadis Jamyn et Abel Langelier pour l'impression de la traduction de l'Odyssée., 3 mars 1580; MC/ET/XXIX/71
      Extrait du contenu:
      Noble homme Amadis Jamyn, secretaire de la chambre du roy, vacquant à la traduction de l'Odissée d'Homere de grec en nostre langue françoise, a esleu et choisy honnorable homme Abel Langellier, marchant libraire au Palais, à ce present, auquel il a permis et donné puissance de faire imprimer et mectre en lumiere les trois premiers livres de la susd. traduction, pour iceulx vendre et debiter par led. Langelier à son profict, ainsy qu'il advisera.
      A ceste fin consent. led. sieur Jamyn que led. Langelier puisse obtenir telle aultre permission ou previlege qu'il verra estre expedient, sans que par ce moyen led. sieur Jamyn puisse revocquer la presente ny octroyer aultre permission à aultre personne que aud. Langelier.
      Et a esté accordé que led. Langelier sera aussy tenu faire imprimer la continuation et poursuicte que fera led. sieur Jamyn de lad. traduction à mesure que led. sieur Jamyn fournira de coppie aud. Langelier, soict d'ung ou plusieurs livres et, livre à livre, l'ung après l'aultre, incontinant que l'autheur le vouldra, sera led. Abel Langelier tenu les faire imprimer ainsy qu'il plaira aud. sieur Jamyn, luy fournir pour les distribuer par led. Langelier comme dessus.
      Aussy ne pourra led. sieur Jamyn bailler aucune chose de la traduction à aultre que aud. Langelier, en consideration des fraiz qu'il convient faire pour mectre en lumiere led. oeuvre, le tout à peyne de tous despens, dommages et interestz. Car ainsy a esté accordé entre led. parties, pro ectant etc, obligeant chacun en droict soy etc, renonçant etc.
      Faict et passé doubles l'an mil cinq cens quatre-vingtz, le tiers jour de mars, les parties ont signé en la mynutte de ces presentes.
      COTHEREAU [notaire]
      Documents du Minutier central des notaires de Paris, Ronsard et ses amis [288 actes], par Madeleine Jurgens, à partir des dépouillements de Xenia Pamfilova, Paris, Archives nationales, 1985, p. 373, notice n° 254 (instrument de recherche imprimé dématérialisé, certaines notices sont plus détaillées dans la version intégrale accessible en ligne par la rubrique 'Autres instruments de recherche', voir contexte dans le Plan d’orientation général - Notaires de Paris, guides thématiques du Minutier).
      Date de révision: 2011
      Date de création de la notice: 2009
      Documents du Minutier central des notaires de Paris, Ronsard et ses amis, par M. Jurgens, à partir des dépouillements de X. Pamfilova, Paris, Archives nationales, 1985, 488 p.
      Jamyn, Amadis; Langelier, Abel
    - Contrat de mariage entre Nicolas Charbonnel, fils d'un chirurgien demeurant à Briançon, tailleur d'habits d'un gentihlomme ordinaire de la chambre du roi, et Rose Quillet, demeurant à Paris, rue de la Calandre, mineure, veuve, orpheline de mère et de père, fille d'un maître barbier chirurgien, assistée son oncle tuteur et curateur, marchand mercier au Palais., 24 avril 1580; MC/ET/XXIX/71
      Enregistrement dans les registres de l'insinuation du Châtelet de Paris: Y123, fol 2834
      contrat de mariage; Calandre (rue de la); Justice (palais de); Charbonnel, Nicolas; Quillet, Roze; chirurgien; tailleur d'habits; chirurgien; commerçant
    - Contrat de mariage entre Jean Mutel, demerant à Paris, rue de la Fosse-aux-Chiens, paroisse Saint-Germain-l'Auxerrois, maître émouleur de grande forces, et Anne Millet, demeurant à Paris, marché neuf de l'Herberie en la Cité, paroisse Saint-Germain-le-Viel, mineure, fille d'un maître maréchal, assistée de sa mère et son beau-père, maître maréchal., 12 mai 1580; MC/ET/XXIX/71
      contrat de mariage; Mutel, Jean; Millet, Anne
    - Contrat de mariage entre Jean Petit, demeurant à Paris, rue de la Licorne, compagnon tondeur de draps, et Denise Johannes, demeurant à Paris, rue de la Vieille-Pelleterie, paroisse Saint Barthélemy, veuve d'un maître charcutier à Saint-Germain-des-Prés., 26 juin 1580; MC/ET/XXIX/71
      contrat de mariage; Licorne (rue de la); Pelleterie (rue de la); Saint-Germain-des-Prés (hameau); Petit, Jean; Johannes, Denise; tisserand; charcutier
  - Minutes. 1580, juillet - 1580, décembre, juillet 1580 - décembre 1580; MC/ET/XXIX/72; registre
    - Contrat de mariage entre Jean Duboyes, demeurant Marché neuf de l'Herberie en la Cité, maître maçon, et Phelize Thomas, demeurant rue de la Juiverie, veuve d'un marchand bourgeois de Paris., 11 juillet 1580; MC/ET/XXIX/72
      contrat de mariage; Juiverie (rue de la); Duboyes, Jean; Thomas, Phelize; maçon; commerçant
    - Contrat de mariage entre Etienne Plouvin, demeurant rue de la Cordonnerie, quincailler en fer blanc, et Claude Brideroy, demeurant rue de la Vieille-Draperie, orpheline de père et de mère, assistée de son tuteur curateur, maître doreur sur cuir et son subrogé tuteur, graveur., 2 août 1580; MC/ET/XXIX/72
      contrat de mariage; Cordonnerie (rue de la); Vieille-Draperie (rue de la); Plouvin, Estienne; Brideroy, Claude; décorateur; graveur
    - Contrat de mariage entre Gervais Guyart, demeurant rue de Saveterie, paroisse Saint- Martial, veuf, maître savetier, et Marie Blanche, demeurant à Paris, rue de la Saveterie, veuve d'un maître savetier., 13 octobre 1580; MC/ET/XXIX/72
      contrat de mariage; Savaterie (rue de la); Guyart, Gervais; Blanche, Margrie; bottier
    - Contrat de mariage entre Nicolas Vassou, demeurant rue des Petits-Champs, paroisse Saint-Eustache, tisserand en toile, et Nicole Mennefier, demeurant rue de la Juiverie, paroisse Saint-Martial, veuve d'un cuisinier qui demeurait à Pontoise, et d'un second mari, couvreur d'ardoise à Paris., 13 novembre 1580; MC/ET/XXIX/72
      contrat de mariage; Juiverie (rue de la); Vassou, Nicolas; Mennefier, Nicole; tisserand; cuisinier
    - Contrat de mariage entre Marin Febves, demeurant rue Marivault, chez son maître, né à Mouy-sur-Thérain, compagnon tonnelier, et Jeanne Marteau, demeurant à Paris, rue de la Vieille-Pelleterie, veuve d'un fossoyeur de l'église Saint-Barthélemy., 19 novembre 1580; MC/ET/XXIX/72
      contrat de mariage; Marivaux (rue); Pelleterie (rue de la); Febves, Marin; Marteau, Jeanne; tonnelier; fossoyeur
    - Contrat de mariage entre Pierre Lemaistre, demeurant à Paris, près de la place Maubert, usant de ses droits, orphelin de mère, fils d'un marchand de vins, marchand mercier, et Jeanne Musnier, majeure de plus de 25 ans, orpheline de mère de père, fille d'un colletier à Paris., 20 novembre 1580; MC/ET/XXIX/72
      contrat de mariage; Lemaistre, Pierre; Musnier, Jeanne; commerçant; commerçant
    - Contrat de mariage entre Noël Duru, demeurant à Saint-Marcel, rue Mouffetard, maître layetier et écrinier, et Catherine Rousseau, demeurant rue de la Calandre, assistée de sa mère et son père, maître layetier et écrinier., 28 novembre 1580; MC/ET/XXIX/72
      contrat de mariage; Saint-Marcel (faubourg); Mouffetard (rue); Calandre (rue de la); Duru, Noël; Rousseau, Catherine
    - Contrat de mariage entre Ancelot Danet, demeurant à Paris, marchand de vins, et Jeanne de Montereul, majeure âgée suffisamment, usant de ses droits, orpheline de mère et de père, fille d'un marchand bourgeois de Paris., 4 décembre 1580; MC/ET/XXIX/72
      contrat de mariage; Danet, Ancelot; Montereul, Jeanne de; commerçant; commerçant
  - Minutes. 1581, janvier - 1581, juin, janvier 1581 - juin 1581; MC/ET/XXIX/73; registre
    - Contrat de mariage entre Jehan Saulcier, demeurant à Paris, marchand mercier, assisté de son père, maître pourpointier et Marye Benard, demeurant à Paris, rue de la Parcheminerie, paroisse Saint-Séverin, veuve d'un juré mouleur de bois., 18 janvier 1581; MC/ET/XXIX/73
      contrat de mariage; Parcheminerie (rue de la); Saulcier, Jehan; Benard, Marye; commerçant; officier civil (Ancien Régime)
    - Contrat de mariage entre Jehan Carre, demeurant à Paris, rue Saint-Martin, maître tailleur d'habits et Jehanne Hory, dame de soi, usant de ses droits, orpheline de mère et de père, fille d'un plumassier, qui demeurait sur le pont Notre-Dame., 19 janvier 1581; MC/ET/XXIX/73
      contrat de mariage; Saint-Martin (rue); Notre-Dame (pont); Carre, Jehan; Hory, Jehanne; tailleur d'habits; fabricant d'accessoires vestimentaires
    - Contrat de mariage entre Jehan Gasqueres, demeurant à Paris, rue de la Tacherie, paroisse Saint-Merri, maître tailleur d'habits et Nicolle Dupuys, demeurant à Paris, rue Petit, mineure, orpheline de mère, fille d'un avocat en Parlement, assistée de son tuteur curateur au nom de son père, marchand., 22 janvier 1581; MC/ET/XXIX/73
      contrat de mariage; Gasqueres, Jehan; Dupuys, Nicolle; tailleur d'habits; avocat au parlement (Ancien Régime); commerçant
    - Contrat de mariage entre Tassin Duchou, demeurant Saint-Germain-des-Prés, rue de Seine usant de ses droits, armurier, orphelin de mère et de père, fils d'un drapier qui demeurait à Ry près de Rouen et Claude Viennot, demeurant à Saint-Germain-des-Prés, veuve d'un maître armurier., 24 janvier 1581; MC/ET/XXIX/73
      contrat de mariage; Saint-Germain-des-Prés (hameau); Seine (rue de); Duchou, Tassin; Viennot, Claude; armurier; tisserand
    - Contrat de mariage entre Symon Charpentier, demeurant à Saint-Marcel, rue du Bon-puits, paroisse Saint-Médard, maître layetier à Paris et Claude Ryan, demeurant à Paris, rue de la Calendre, chez ses maîtres, 26 ans, usant de ses droits, orpheline de père, fille d'un voiturier par terre, servante., 2 février 1581; MC/ET/XXIX/73
      contrat de mariage; Saint-Marcel (faubourg); Calandre (rue de la); Charpentier, Symon; Ryan, Claude; layetier; transporteur de marchandises; employé de maison
    - Contrat de mariage entre honorable Claude Legendre, demeurant à Paris, rue de la Juiverie, orphelin de père, maître ceinturier et Anne Guillier, orpheline de mère et de père, fille d'un garde-vaisselle du défunt chancelier Olivier, assistée de son aïeule veuve d'un tailleur d'habits, suivant la cour., 12 février 1581; MC/ET/XXIX/73
      contrat de mariage; Juiverie (rue de la); Legendre, Claude; Guillier, Anne; maroquinier; tailleur d'habits
    - Contrat de mariage entre Jehan Nyaubert, demeurant à Paris, rue Saint-Jacques, paroisse Saint-Benoît, maître tailleur d'habits et Geneviève Platteau, demeurant à Paris, rue des Ecrivains, paroisse Saint-Jacques-de-la-Boucherie, orpheline de mère et de père, fille d'un marchand bonnetier au Faubourg Saint-Marcel, assistée de son tuteur-curateur, marchand joaillier., 27 février 1581; MC/ET/XXIX/73
      contrat de mariage; Saint-Jacques (rue); Ecrivains (rue des); Saint-Marcel (faubourg); Nyaubert, Jehan; Platteau, Geneviève; tailleur d'habits; commerçant; fabricant d'accessoires vestimentaires; commerçant; orfèvre
    - Contrat de mariage entre honorable Claude Barbe, demeurant à Paris, rue de la Draperie, paroisse Saint-Pierre-des-Arcis, veuf, maître doreur sur cuir et Thomasse de Menechou, demeurant à Paris, rue Neuve-Notre-Dame, veuve de Jean David, maître tailleur d'habits., 5 mars 1581; MC/ET/XXIX/73
      contrat de mariage; Draperie (rue de la); Neuve-Notre-Dame (rue); Barbe, Claude; Menechou, Thomasse de; décorateur; tailleur d'habits
    - Contrat de mariage entre honorable Jacques Gentil, demeurant à Paris, rue des Ménétriers, paroisse Saint-Josse, orphelin de père, maître peignier, tabletier et cadrannier et Jehanne Lamy, demeurant à Paris, au bout du Pont-au-Change, veuve d'un maître peignier et tabletier., 7 mars 1581; MC/ET/XXIX/73
      contrat de mariage; Ménétriers (rue des); Change (pont au); Gentil, Jacques; Lamy, Jehanne; tabletier
    - Contrat de mariage entre Jehan Tarte, demeurant à Paris, rue Frépillon, né à Blanzy-sur-Aisne, près de Château-Porcien, compagnon charpentier de la grande cognée et Jacqueline Martin, demeurant à paris, rue Frépillon, paroisse Saint-Nicolas, veuve d'un marchand de vins bourgeois de Paris., 20 mars 1581; MC/ET/XXIX/73
      contrat de mariage; Frépillon (rue); Tarte, Jehan; Martin, Jacqueline; charpentier; commerçant
    - Contrat de mariage entre Jacques Petit, demeurant à Paris, rue de la Juiverie, en la Cité, maître tapissier et Suzanne de Sainct-Yon, demeurant à Paris, rue Saint-Honoré, orpheline de père, fille d'un avocat en Parlement, assistée de sa mère., 21 mars 1581; MC/ET/XXIX/73
      contrat de mariage; Juiverie (rue de la); Cité (île de la); Saint-Honoré (rue); Petit, Jacques; Sainct-Yon, Suzanne de; tapissier; avocat au parlement (Ancien Régime)
    - Contrat de mariage entre Jacques Brossart, faubourg Saint-Jacques, Grand-rue et Elisabeth Laurens, demeurant à Paris, rue Saint-Antoine, paroisse Saint-Paul, fille d'un maître tapissier à Paris, assistée de sa mère et son beau-père, maître tondeur de draps de grandes forces., 2 avril 1581; MC/ET/XXIX/73
      contrat de mariage; Faubourg-Saint-Jacques (rue du); Saint-Antoine (rue); Brossart, Jacques; Laurens, Elisabeth; tapissier
    - Contrat de mariage entre Jamet Cogru, demeurant à Paris, rue Neuve-Notre-Dame, paroisse Saint-Christophe, en la Cité, savetier tenant sa boutique au palais et Vincente Baudry, demeurant à Paris, rue de la Calendre, suffisament âgée, orpheline de mère et de père, fille d'un manouvrier, assistée de sa maîtresse., 7 avril 1581; MC/ET/XXIX/73
      contrat de mariage; Neuve-Notre-Dame (rue); Calandre (rue de la); Cogru, Jamet; Baudry, Vincente; bottier; journalier
    - Contrat de mariage entre Jacques Rouault, demeurant à Saint-Marcel, paroisse Saint-Hippolyte, lad de vignes et Cantienne Symonneau, veuve d'un laboureur qui demeurait près d'Etampes., 15 avril 1581; MC/ET/XXIX/73
      contrat de mariage; Saint-Marcel (faubourg); Rouault, Jacques; Symonneau, Cantienne; agriculteur
    - Contrat de mariage entre Michel Maupin, demeurant à Paris, rue Saint-Martin, paroisse Saint-Nicolas-des-Champs, maître sellier lormier et Adrianne Toupiol, 25 ans et plus, majeure, usant de ses droits, orpheline de mère, fille d'un laboureur demeurant à Sérens en Picardie, servante., 15 avril 1581; MC/ET/XXIX/73
      contrat de mariage; Saint-Martin (rue); Saint-Nicolas-des-Champs (paroisse); Maupin, Michel; Toupiol, Adrianne; sellier; forgeron; employé de maison
    - Contrat de mariage entre Symon Barra, demeurant à Paris, rue de Betizy, veuf, serrurier et Pierrette Carre, demeurant à Paris, rue de la Mortellerie, majeur de plus de 25 ans, usant de ses droits, orphelin de de père, fille d'un maître tonnelier à Paris., 16 avril 1581; MC/ET/XXIX/73
      contrat de mariage; Mortellerie (rue de la); Barra, Symon; Carre, Pierrette; serrurier; tonnelier
    - Contrat de mariage entre Helye de Remont, suffisament âgé, usant de ses droits, serviteur domestique d'un receveur de la Ville de Paris et Jacqueline Dallier, demeurant à Paris, rue Saint-Victor, paroisse Saint-Nicolas-du-Chardonneret, veuve d'un cuisinier demeurant à Paris., 2 mai 1581; MC/ET/XXIX/73
      Enregistrement dans les registres de l'insinuation du Châtelet de Paris: Y23, fol.3, lundi 26 juin 1581
      contrat de mariage; Saint-Victor (rue); Remont, Helye de; Dallier, Jacqueline; employé de maison; cuisinier
    - Contrat de mariage entre Marin Desnoz, demeurant à Paris, rue de la Calendre, en la Cité, veuf, maître maçon et Catherine Hue, demeurant à Paris, rue de la Saveterie, en la Cité, assisté de son père bourgeois de Paris., 15 mai 1581; MC/ET/XXIX/73
      contrat de mariage; Calandre (rue de la); Cité (île de la); Savaterie (rue de la); Desnoz, Marin; Hue, Catherine; maçon